【裁判字號】    88,易,1698
【裁判日期】    890112
【裁判案由】    違反毒品危害防制條例
【裁判全文】
臺灣屏東地方法院刑事判決                        八十八年度易字第一六九八號
    公  訴  人  臺灣屏東地方法院檢察署檢察官
    被      告  甲○○
右列被告因違反毒品危害防制條例案件，經檢察官提起公訴（八十八年度毒偵字第０
一七二號），本院判決如左：
     主  文
甲○○持有第二級毒品，累犯，處拘役伍拾日，如易科罰金，以參佰元折算壹日。
扣案之安非他命壹包（驗餘含包裝毛重零點貳捌壹公克），沒收銷燬之。
     事  實
一、甲○○曾因違反肅清煙毒條例案件，經本院於民國八十三年十月十四日判處有期
    徒刑二年確定，並於八十五年十二月四日執行完畢，不知警惕，復於八十八年八
    月二十六日上午九時三十分許，在屏東縣屏東市○○街五十巷五弄三十五號住處
    ，持有第二級毒品安非他命一包毛重０. 三公克（驗餘含包裝毛重０. 二八一公
    克），為警於甲○○房間查獲，並扣得上開安非他命一包、注射針筒一支、美娜
    水空瓶一個及粘有血汁衛生紙一串。
二、案經屏東縣警察局移送台灣屏東地方法院檢察署檢察官偵查起訴。
     理  由
一、訊之被告甲○○矢口否認於右揭時地持有第一級毒品安非他命，辯稱其不知該安
    非他命為何人所有云云。經查右揭事實，業經被告在警訊自白不諱，而被告在偵
    訊中亦供稱查獲處所只有與其母親同住；嗣在本院審理時則供承並無施用毒品之
    家人或朋友進入其房間等情；參以被告亦坦認持有注射針筒及美娜水，被告雖供
    稱注射美娜水有助於睡眠，然與常情有悖，此外復有安非他命毛重０. 三公克（
    驗餘含包裝毛重０. 二八一公克）扣案足佐，而該粉末經送行政院衛生署藥物食
    品檢驗局鑑定，結果確呈甲基安非他命陽性反應，復有該局八十八年十月二十八
    日藥檢壹字第八八一六八八０號檢驗成績書一紙在卷可按，事證明確，被告犯行
    堪以認定。
二、查安非他命為毒品危害防制條例第二條第二項第二款之第二級毒品，僅止於醫療
    上使用，不得非法持有。核被告所為係犯毒品危害防制條例第十一條第二項之持
    有第二級毒品罪。被告前因違反肅清煙毒條例案件，經本院於八十三年十月十四
    日判處有期徒刑二年確定，並於八十五年十二月四日執行完畢，有其全國前案紀
    錄表在卷可憑，其於五年以內再犯有期徒刑以上之本罪，為累犯，應依刑法第四
    十七條規定加重其刑。茲審酌被告犯罪之動機、目的、飾詞否認犯行等情及其他
    一切情狀，量處如主文所示之刑，並諭知易科罰金之折算標準。扣案之安非他命
    ０. 三公克（驗餘含包裝毛重０. 二八一公克）係屬第二級毒品，應依毒品危害
    防制條例第十八條第一項前段規定宣告沒收銷燬之。至其餘扣案之注射針筒一支
    、美娜水空瓶一個及粘有血汁衛生紙一串，均非供被告本件犯罪所用或預備之物
    ，爰不予宣告沒收，附此敘明。
據上論斷，應依刑事訴訟法第二百九十九條第一項前段，毒品危害防制條例第十一條
第二項、第十八條第一項前段，刑法第十一條前段、第四十七條，罰金罰鍰提高標準
條例第二條，判決如主文。
中      華      民      國      八十九      年      一      月  十二    日
                                      臺灣屏東地方法院刑事第二庭
                                          法  官    蕭世昌
右正本證明與原本無異。
對於本判決如有不服應於收受送達後十日內向本院提出上訴書狀上訴於台灣高等法院
高雄分院並按他造當事人之人數附具繕本。
                                          書記官   曾文玲
中      華      民      國      八十九      年      一      月  十二    日
附錄本判決論罪法條
毒品危害防制條例第十一條第二項：持有第二級毒品者，處二年以下有期徒刑、拘役
或新台幣三萬元以下罰金。


司法院資訊處製作；財團法人民間司法改革基金會備份。
